臺灣苗栗地方法院刑事判決　　　　　　　 96年度訴字第330號
公　訴　人　臺灣苗栗地方法院檢察署檢察官
被　　　告　丙○○
　　　　　　　　　　　號
選任辯護人　江錫麒律師
被　　　告　甲○○
　　　　　　乙○○
上　一　人
選任辯護人　張智宏律師
上列被告因違反槍砲彈藥刀械管制條例等案件，經檢察官提起公
訴（95年度偵字第2905號），並經本院合議庭裁定改行簡式審判
程序，判決如下：
    主  文
丙○○共同未經許可，持有子彈，累犯，處有期徒刑拾月，併科
罰金新臺幣壹萬元，罰金如易服勞役，以新臺幣壹仟元折算壹日
，減為有期徒刑伍月，併科罰金新臺幣伍仟元，有期徒刑如易科
罰金，以銀元佰元即新臺幣玖佰元折算壹日，罰金如易服勞役
，以新臺幣壹仟元折算壹日，扣案之子彈貳顆沒收。
甲○○共同未經許可，持有子彈，處有期徒刑捌月，併科罰金新
臺幣壹萬元，罰金如易服勞役，以新臺幣壹仟元折算壹日，減為
有期徒刑肆月，併科罰金新臺幣伍仟元，有期徒刑如易科罰金，
以銀元佰元即新臺幣玖佰元折算壹日，罰金如易服勞役，以新
臺幣壹仟元折算壹日，扣案之子彈貳顆沒收。
乙○○共同未經許可，持有子彈，累犯，處有期徒刑壹年，併科
罰金新臺幣貳萬元，罰金如易服勞役，以新臺幣壹仟元折算壹日
，減為有期徒刑陸月，併科罰金新臺幣壹萬元，有期徒刑如易科
罰金，以銀元佰元即新臺幣玖佰元折算壹日，罰金如易服勞役
，以新臺幣壹仟元折算壹日，扣案之子彈貳顆沒收。
　　犯罪事實及理由
一、犯罪事實：
    本件犯罪事實除起訴書犯罪事實欄標題一第2 行「縮刑執行
    期滿」應更正為「假釋期滿執行完畢」、第4 行「執行完畢
    」應補充更正為「易科罰金執行完畢」外，餘均與起訴書所
    載相同，茲引用之（如附件）。
二、證據名稱：
    本件證據名稱除補充「被告丙○○、甲○○、乙○○於本院
    審理時之自白」外，餘均與起訴書所載相同，茲引用之（如
    附件）。
三、量刑理由：
    (一)審酌被告丙○○有搶奪及違反槍砲彈藥刀械管制條例等前
      科、被告乙○○有公共危險及違反毒品危害防制條例等前
      科、被告甲○○無前科之素行，3 人因被害人積欠被告乙
      ○○債務，由被告乙○○指使另2 人，共同持具有殺傷力
      之改造子彈，公然使用妨害自由、傷害等手段，欲達與被
      害人談判解決之目的，除傷及被害人之身體，並足以對被
      害人之生命及社會治安產生相當程度之潛在危險，惟被告
      3 人犯後均坦認犯行，未為不實之辯解及無益之調查證據
      聲請，節省大量司法資源，復均有意與被害人洽談賠償事
      宜，僅因無法循被害人原本之電話、地址與被害人取得聯
      繫，被害人經本院2 度傳喚亦未到庭，而無法達成和解，
      再參酌被告3 人之智識程度、生活狀況等一切情狀，分別
      量處如主文所示之刑，諭知罰金易服勞役之折算標準，再
      依中華民國九十六年罪犯減刑條例減刑之規定各減其刑期
      2 分之1 ，並均諭知有期徒刑易科罰金及罰金易服勞役之
      折算標準。
    (二)扣案之改造子彈4 顆，經鑑驗結果認均具殺傷力（見偵查
      卷第56頁），除其中2 顆業於鑑驗時試射擊發、僅存彈殼
      ，已不具子彈之構造及功能，非違禁物，不予沒收外，餘
      2 顆應依刑法第38條第1 項第1 款宣告沒收。
四、應適用之法條：
    (一)刑事訴訟法第273 條之1 第1 項、第299 條第1 項前段、
      第310 條之2 、第454 條。
    (二)槍砲彈藥刀械管制條例第12條第4 項。
    (三)刑法第2 條第1 項前段、第11條前段、第28條、第302 條
      第1 項、第277 條第1 項、第47條第1 項、第42條第3 項
      前段、第38條第1 項第1 款。
    (四)修正前刑法第55條、第41條第1 項前段。
    (五)刑法施行法第1 條之1 。
    (六)中華民國九十六年罪犯減刑條例第2 條第1 項第3 款、第
      7 條、第9 條。
    (七)修正前罰金罰鍰提高標準條例第2 條。
    (八)現行法規所定貨幣單位折算新臺幣條例第2 條。
五、本判決係依刑事訴訟法第310 條之2 、第454 條第1 項製作
    ，依法僅記載當事人欄、主文、犯罪事實、證據名稱及應適
    用之法條，其中犯罪事實部分，依同法第308 條之修正立法
    理由，亦僅記載犯罪構成要件事實，關於刑罰加重事由（含
    累犯在內）免予記載（法院辦理刑事訴訟案件應行注意事項
    第144 點參照），但仍於主文予以表明，並於應適用之法條
    欄予以引用；又犯罪事實、證據及應適用之法條部分，準用
    同法第454 條第2 項規定，均得引用檢察官聲請簡易判決處
    刑書或起訴書之記載。
本案經檢察官洪清秀到庭執行職務。
中　　華　　民　　國　　96　　年　　11　　月　　30　　日
                  刑事第一庭    法　官　羅貞元
以上正本證明與原本無異。
如不服本判決，應於判決送達後10日內向本院提出上訴狀（應抄
附繕本），其未敘述上訴理由者，應於上訴期間屆滿後20日內補
提理由書狀於本院，上訴於臺灣高等法院臺中分院。
                                書記官  王月香
中　　華　　民　　國　　96　　年　　12　　月　　3 　　日
槍砲彈藥刀械管制條例第12條第4 項
未經許可，持有、寄藏或意圖販賣而陳列子彈者，處5 年以下有
期徒刑，併科新台幣300 萬元以下罰金。
中華民國刑法第302 條第1 項
私行拘禁或以其他非法方法，剝奪人之行動自由者，處5 年以下
有期徒刑、拘役或3 百元以下罰金。
中華民國刑法第277 條第1 項
傷害人之身體或健康者，處3 年以下有期徒刑、拘役或1 千元以
下罰金。
